【裁判字號】    89,訴,1802
【裁判日期】    900911
【裁判案由】    違反電信法
【裁判全文】
臺灣桃園地方法院刑事判決                        八十九年度訴字第一八二號
    公  訴  人  臺灣桃園地方法院檢察署檢察官
    被      告  丁○○
右列被告因違反電信法案件，經檢察官提起公訴（八十九年度偵字第四八七六號），
本院判決如左：
    主  文
丁○○連續意圖為自己不法之利益，以有線方式，盜用他人電信設備通信，處有期徒
肆月，如易科罰金以參佰元折算壹日。
    事  實
一、丁○○意圖為自己不法利益之概括犯意，於民國八十八年十月間，先將其母親所
    申設，裝置於桃園縣平鎮市福林巷二十二弄十七衖二十一號之有線電話（○三）
    0000000號，盜接於戊○○所申設，裝置在隔壁同巷二十二弄十七衖十九
    號內之（○三）0000000號有線電話之接線盒，並自上開時日開始至八十
    九年一月間為止，連續供自己或他人透過其母親之市內電話機撥打，以此方式盜
    用他人電信設備，藉與他人通信連絡，計先後共獲取免付新台幣（下同）四萬二
    千七百八十一元通話費用之不法利益。後因戊○○發覺其上開家用電話通話費用
    劇增，經向中華電信公北區分公司營運處申訴後，始循線查悉上情。
二、案經桃園縣警察局平鎮分局報告臺灣桃園地方法院檢察署檢察官偵查起訴。
    理  由
一、訊據被告丁○○矢口否認犯行，辯稱：電話不是我接的，因為我家出入的人很複
    雜云云。惟查，右揭犯罪事實，業據告訴人戊○○指述綦詳，核與證人即中華電
    信職員甲○○於警訊及本院調查時證述：「二支電話線分別延伸至告訴人及被告
    母親（即黃周鳳嬌）所裝設的000000000電話上」（參本院卷），及證
    人乙○○於警訊時證稱：「他家電話不是我偷接線路使用，是丁○○自己接的，
    且我向他借電話時，他說他家電話打不用錢。」、「我有向丁○○問電話為何打
    不用錢的，他回答說電話線是他由外頭偷接的所以打不用錢。」（參偵卷第十二
    至十三頁），證人丙○○於警訊時證稱：「我向丁○○借電話時，問黃某說他媽
    媽會不會罵，他回答電話是他外接，打不用錢的，所以他媽媽不會罵。」（參偵
    卷第十四頁）之情節相符，此外，並有告訴人之電話接線盒照片一張（參偵卷第
    十八至二十頁）、中華電信股份有限公司中壢營處八十九年二月十日壢營（８９
    ）五九六號函（參偵卷第十七頁）、單機基本資料查核二張（參偵卷第二十二至
    二十三頁）、告訴人上開電話之通聯紀錄（參偵卷第二十四至五十九頁）、黃周
    鳳嬌之上開電話通聯紀綠（參本院卷）可資參照，且由告訴人與黃周鳳嬌各自所
    申設之電話通聯紀錄，有諸多重複之現象，如九九一八九一、00000000
    00、0000000000、○的00000000等等之電話號碼，被告亦
    自承0000000000號係其友人之電話，另黃周鳳嬌於警訊時亦陳稱：「
    我打過（○三七）九九二八一六號及（○四）0000000、（○四）000
    0000、（○三五）0000000等號電話。」（參偵卷第十一頁），而這
    幾組電話號碼均分別出現在告訴人之上開通聯紀錄內，足證被告將其母親黃周鳳
    嬌所裝設之上開電話盜接告訴人之上開電話，並連續盜打使用一節，應可認定。
    被告雖執上詞置辯，經查證人乙○○、丙○○二人經傳拘無著，惟質諸被告於本
    院訊問時亦坦承證人經常至其家中使用電話（參本院九十年二月二十六日訊問筆
    錄），果該盜接行為係二名證人所為，其二人自可盜接於自己家中，何需接於被
    告母親之電話，再向被告借用電話達到盜用免付費之目的，且被告既容許證人乙○○、丙○○經常出入其家中，並使用其母親之家用電話，顯見證人二人與被告
    間之關係密切，因此證人應無媾陷被告之虞，是被告上開所辯，應屬卸責之詞，
    不足採信。本件事證已明，被告犯行洵堪認定，應依法論科。
二、核被告盜接戊○○之電話後，復盜用多次，所為係犯電信法第五十六條第一項以
    有線方式盜用他人電信設備通信得利罪。其盜接之低度行為，應為盜用之高度行
    為所吸收，不另論罪。被告先後多次盜用他人電信設備通信之犯行，時間緊接，
    構成要件相同，顯係基於概括犯意反覆為之，應依連續犯規定以一罪論，並依法
    加重其刑。查被告行為後，刑法第四十一條將原「犯最重本刑為三年以下有期徒
    刑以下之刑之罪，而受六月以下有期徒刑或拘役之宣告，因身體、教育、職業或
    家庭之關係，執行顯有困難者，得以一元以上三元以下折算一日，易科罰金」之
    規定，於九十年一月四日修正為刑法第四十一條第一項前段，修正後之新規定為
    「犯最重本刑為五年以下有期徒刑以下之刑之罪，而受六月以下有期徒刑或拘役
    之宣告，因身體、教育、職業、家庭之關係或其他正當事由，執行顯有困難者，
    得以一元以上三元以下折算一日，易科罰金」，上開修正後之新規定已於九十年
    一月十日經總統公布，而於同年一月十二日生效施行，是被告行為後法律已有變
    更，經比較新舊法之結果，以修正後之新規定對被告較為有利，應依刑法第二條
    第一項前段之規定，適用裁判時即修正後之刑法第四十一條第一項前段之規定，
    併予敘明。爰審酌被告年紀尚輕，不知憑己力賺錢，用盜接之方式，使用他人之
    通信設備，不但使告訴人有支付額外電信費用之虞，徒增告訴人之勞費，追查原
    因，妨害交易之秩序、使用電話之期間、撥通次數、取得不法利益之多寡，以及
    犯後態度等一切情狀，量處如主文所示之刑，併諭知易科罰金之折算標準。
三、按「犯第五十六條至第五十八條之罪者，其電信器材，不問屬於犯人與否，沒收
    之。」電信法第六十條固定有明文，惟查，被告用以犯本罪所使用之室外電信器
    材及室內電話機具，均為他人所有，各該室內、室外電信器材，既屬他人之財產
    ，復無證據證明，其等與本案被告有何共犯之關係，如予宣告沒收，無異剝奪其
    等之財產權，爰不另為沒收之諭知，併此敘明。
據上論斷，應依刑事訴訟法第二百九十九條第一項前段，電信法第五十六條第一項、
，刑法第十一條、第二條第一項前段、第五十六條、修正後第四十一條第一項前段，
罰金罰鍰提高標準條例第二條，判決如主文。
本案經檢察官胡樹德到庭執行職務。
中      華      民      國    九十      年      九      月     十一     日
                              臺灣桃園地方法院刑事第二庭
                                  審判長法  官  王  兆  飛
                                        法  官  王  美  玲
                                        法  官  李  桂  英
右正本證明與原本無異。
如不服本判決，應於判決送達後十日內向本院提出上訴狀( 應附繕本 )，上訴於
臺灣高等法院。
                                        書記官  梁  麗  雲
中      華      民      國    九十      年      九      月     十一     日
附論罪科刑依據之法條：
電信法第五十六條第一項
意圖為自己或第三人不法之利益，以有線、無線或其他電磁方式盜接或盜用他人電信
設備通信者，處五年以下有期徒刑，得併科新臺幣一百五十萬元以下罰金。


司法院資訊處製作；財團法人民間司法改革基金會備份。
